---
title: "Predicción de Convenios Educativos en ATENEA"
subtitle: "Machine Learning para Política Pública - Identificando factores que predicen acceso a educación superior"
author: "Análisis de Datos - ATENEA"
date: "`r Sys.Date()`"
output:
  html_document:
    toc: true
    toc_depth: 3
    toc_float: true
    theme: flatly
    highlight: tango
    number_sections: true
    code_folding: hide
---

```{r setup, include=FALSE}
# code_folding: hide  -> el código queda oculto pero desplegable (reproducibilidad
# sin ensuciar el reporte). fig.align centra las gráficas en el HTML.
knitr::opts_chunk$set(
  echo      = TRUE,
  message   = FALSE,
  warning   = FALSE,
  fig.width = 10,
  fig.height = 6,
  fig.align = "center",
  dpi       = 110
)

options(repos = c(CRAN = "https://cloud.r-project.org/"))
```

---

# Introducción y Objetivos

## Contexto

La Agencia ATENEA canaliza una parte importante de su presupuesto en convenios con
Instituciones de Educación Superior (IES). Este proyecto aplica **Machine Learning**
para:

- Identificar automáticamente convenios educativos en SECOP II
- Analizar qué factores los caracterizan
- Generar insumos para política pública en educación

**Pregunta central:** ¿qué características de los contratos predicen que se trate de un
convenio educativo con una IES?

> Nota metodológica: la cifra exacta de inversión en IES se calcula más abajo, a partir
> de los datos, y no se afirma de memoria.

---

# Setup y Librerías

```{r instalar-paquetes}
paquetes <- c(
  "tidyverse",     # Manipulación de datos
  "readxl",        # Leer Excel
  "caret",         # Machine Learning
  "randomForest",  # Random Forest
  "pROC",          # Curvas ROC
  "ROSE",          # Re-muestreo para desbalance de clase (Sesión 4)
  "knitr",         # Tablas
  "ggplot2"        # Visualización
)

for (pkg in paquetes) {
  if (!require(pkg, character.only = TRUE, quietly = TRUE)) {
    install.packages(pkg, quiet = TRUE)
    library(pkg, character.only = TRUE, quietly = TRUE)
  }
}

# Tema global para las gráficas
theme_set(
  theme_minimal() +
    theme(
      plot.title    = element_text(face = "bold", size = 13),
      plot.subtitle = element_text(size = 10, color = "gray40")
    )
)

set.seed(2026)  # Reproducibilidad
```

---

# Carga de Datos

```{r carga-datos}
# Busca el Excel en la raíz o en datos/
archivos <- c(
  list.files(pattern = "^SECOP_ATENEA.*\\.xlsx$", ignore.case = TRUE, full.names = TRUE),
  list.files(path = "datos", pattern = "^SECOP_ATENEA.*\\.xlsx$", ignore.case = TRUE, full.names = TRUE)
)

if (length(archivos) == 0) {
  stop("No se encontró el Excel SECOP_ATENEA. Colócalo en la raíz o en la carpeta datos/.")
}

# El más reciente por fecha de modificación
info_archivos <- file.info(archivos)
archivo <- rownames(info_archivos)[which.max(info_archivos$mtime)]

datos_raw <- read_excel(archivo, sheet = "SECOP_ATENEA_SEL")
```

Se cargó el archivo **`r basename(archivo)`** (hoja `SECOP_ATENEA_SEL`) con
**`r format(nrow(datos_raw), big.mark = ",")`** contratos y
**`r ncol(datos_raw)`** variables.

---

# Exploración Inicial

```{r exploracion}
vcol <- "valor_del_contrato (contratos_electronicos)"

resumen_valor <- tibble(
  Estadística = c("Media", "Mediana", "Máximo"),
  Valor_COP = c(
    mean(datos_raw[[vcol]],   na.rm = TRUE),
    median(datos_raw[[vcol]], na.rm = TRUE),
    max(datos_raw[[vcol]],    na.rm = TRUE)
  )
) %>%
  mutate(Valor_COP = format(round(Valor_COP), big.mark = ","))

kable(resumen_valor, caption = "Valor del contrato (pesos)")
```

El valor de los contratos está muy sesgado a la derecha: la mediana es mucho menor que
la media, señal de que unos pocos contratos muy grandes elevan el promedio. Esto es
relevante para el modelo, porque el tamaño del contrato termina siendo una de las señales
más fuertes.

```{r exploracion-anio}
# Distribución de contratos por año
tabla_anio <- datos_raw %>%
  count(`año_inferido`, name = "Contratos") %>%
  rename(Año = `año_inferido`)

kable(tabla_anio, caption = "Contratos por año")
```

---

# Preparación de Datos para ML

## Crear la variable objetivo: `es_ies`

```{r crear-target}
# --- Definición de la etiqueta ------------------------------------------------
# ADVERTENCIA sobre la etiqueta: se construye por palabras clave en la
# descripción o el proveedor. Es imperfecta, porque ATENEA es una agencia DE
# educación superior: palabras como "superior", "educacion" o "institucion"
# aparecen en muchísimos contratos por el nombre/mandato de la propia entidad,
# no porque sean convenios con una IES. Con esta lista, ~43% de TODOS los
# contratos quedan marcados como IES.
#
# NO se quitan tildes a propósito: al hacerlo, "tecnica"->"técnica" (asistencia
# técnica) y "educacion" se disparan y la clase IES sube a ~76% (falsos
# positivos). Por eso usamos tolower() y NO chartr().
palabras_ies <- c(
  "universidad", "ies", "beca", "convocatoria", "estudiante",
  "educacion", "tecnica", "superior", "investigacion", "institucion",
  "fondo", "estudiantes"
)
patron_ies <- paste(palabras_ies, collapse = "|")

datos <- datos_raw %>%
  mutate(
    descripcion_lower = tolower(`descripcion_del_proceso (contratos_electronicos)`),
    proveedor_lower   = tolower(`proveedor_adjudicado (contratos_electronicos)`),

    # --- ETIQUETA A (por defecto): palabras clave en descripción o proveedor ---
    es_ies = str_detect(descripcion_lower, patron_ies) |
             str_detect(proveedor_lower,   patron_ies),

    # --- ETIQUETA B (alternativa, MÁS ESTRICTA): el PROVEEDOR es una IES real ---
    # Suma ~2,4 billones (coincide con la cifra de "$2.3 billones"). Más honesta
    # como "convenio con IES", pero más desbalanceada (~10% IES). Para usarla,
    # comenta la línea es_ies de arriba y descomenta la de abajo:
    # es_ies = str_detect(proveedor_lower,
    #   "universidad|corporacion universitaria|fundacion universitaria|politecnico|escuela superior|instituto tecnologico|colegio mayor"),

    es_ies_factor = factor(es_ies, levels = c(TRUE, FALSE), labels = c("IES", "No_IES"))
  ) %>%
  select(
    valor      = `valor_del_contrato (contratos_electronicos)`,
    plazo      = `duraci_n_del_contrato (contratos_electronicos)`,
    modalidad  = `modalidad_de_contratacion (contratos_electronicos)`,
    estado     = `estado vigente_inferido`,
    año        = `año_inferido`,
    liquidado  = `liquidado_inferido`,
    modificado = `modificado_inferido`,
    es_ies, es_ies_factor
  ) %>%
  filter(!is.na(valor), valor > 0, !is.na(plazo)) %>%
  na.omit()

# Cifras de inversión calculadas desde los datos (para el texto y las conclusiones)
valor_total_bill <- sum(datos$valor) / 1e12
valor_ies_bill   <- sum(datos$valor[datos$es_ies]) / 1e12
pct_ies          <- mean(datos$es_ies) * 100
```

```{r target-dist}
dist_tabla <- datos %>%
  count(es_ies_factor, name = "Contratos") %>%
  mutate(
    Porcentaje = round(Contratos / sum(Contratos) * 100, 1),
    Valor_Total_Billones = round(c(
      sum(datos$valor[datos$es_ies]),
      sum(datos$valor[!datos$es_ies])
    ) / 1e12, 2)
  ) %>%
  rename(Tipo = es_ies_factor)

kable(dist_tabla, caption = "Distribución: convenios IES vs. otros")
```

De los `r format(nrow(datos), big.mark = ",")` contratos analizados,
**`r round(pct_ies, 1)`%** se clasifican como convenios con IES. Estos concentran
alrededor de **`r round(valor_ies_bill, 2)` billones** de pesos, frente a
`r round(valor_total_bill, 2)` billones del total: los convenios IES son pocos en
número relativo pero muy grandes en monto.

## Ingeniería de variables

```{r features}
datos_ml <- datos %>%
  mutate(
    log_valor      = log10(valor + 1),
    es_grande      = valor > 500000000,
    es_muy_grande  = valor > 1000000000,

    es_directa     = str_detect(tolower(modalidad), "directa|gestion"),
    es_abierta     = str_detect(tolower(modalidad), "abierta|publica|concurso"),

    vigente               = estado == "SI",
    completamente_liquidado = liquidado == "SI",
    fue_modificado        = modificado == "SI",

    años_desde_inicio = año - min(año, na.rm = TRUE)
  ) %>%
  select(
    log_valor, es_grande, es_muy_grande, plazo,
    es_directa, es_abierta, vigente, completamente_liquidado,
    fue_modificado, años_desde_inicio,
    es_ies_factor
  ) %>%
  mutate(across(where(is.logical), as.numeric)) %>%
  na.omit()
```

El conjunto para el modelo tiene **`r nrow(datos_ml)`** filas y
**`r ncol(datos_ml) - 1`** variables predictoras.

Nota importante: las columnas de texto (`descripcion`, `proveedor`) que se usaron para
**construir** la etiqueta se excluyen a propósito de las variables predictoras. Si se
dejaran, el modelo estaría "haciendo trampa" (aprendiendo la misma regla con la que se
definió el objetivo). El modelo predice a partir de valor, plazo, modalidad y estado.

---

# Machine Learning

## Train-Test Split

```{r split}
set.seed(2026)

idx_train <- createDataPartition(datos_ml$es_ies_factor, p = 0.7, list = FALSE)
train_data <- datos_ml[idx_train, ]
test_data  <- datos_ml[-idx_train, ]

split_tab <- tibble(
  Conjunto = c("Entrenamiento", "Prueba"),
  Registros = c(nrow(train_data), nrow(test_data))
)
kable(split_tab, caption = "Partición 70/30 (estratificada)")
```

## Modelo 1: Random Forest

```{r modelo-rf}
set.seed(2026)  # randomForest NO tiene argumento 'seed'; la semilla se fija aquí.

rf_model <- randomForest(
  es_ies_factor ~ .,
  data       = train_data,
  ntree      = 500,
  mtry       = 3,
  nodesize   = 10,
  importance = TRUE
)

print(rf_model)

# Importancia de variables (Gini)
imp_rf <- as.data.frame(rf_model$importance) %>%
  rownames_to_column("Variable") %>%
  arrange(desc(MeanDecreaseGini))

kable(
  imp_rf %>% select(Variable, MeanDecreaseGini) %>% mutate(MeanDecreaseGini = round(MeanDecreaseGini, 2)),
  caption = "Importancia de variables (Mean Decrease in Gini)"
)
```

## Modelo 2: Regresión Logística

```{r modelo-log}
# --- Corrección importante ----------------------------------------------------
# glm() con respuesta tipo factor modela la probabilidad del SEGUNDO nivel. Como
# el factor tiene IES como primer nivel, glm modelaría P(No_IES) y el umbral
# quedaba invertido. Definimos una variable binaria explícita (IES = 1) para que
# el modelo prediga P(IES) sin ambigüedad.
train_glm <- train_data %>% mutate(y_ies = as.integer(es_ies_factor == "IES"))

log_model <- glm(
  y_ies ~ . - es_ies_factor,   # excluye el factor; usa las mismas predictoras
  data   = train_glm,
  family = binomial(link = "logit")
)

# Coeficientes con p-valores reales (no una regla de magnitud arbitraria)
coef_log <- summary(log_model)$coefficients %>%
  as.data.frame() %>%
  rownames_to_column("Variable") %>%
  rename(Coeficiente = Estimate, p_valor = `Pr(>|z|)`) %>%
  mutate(
    Signif = cut(p_valor,
                 breaks = c(-Inf, 0.001, 0.01, 0.05, 0.1, Inf),
                 labels = c("***", "**", "*", ".", ""))
  ) %>%
  select(Variable, Coeficiente, p_valor, Signif) %>%
  mutate(Coeficiente = round(Coeficiente, 3), p_valor = round(p_valor, 4)) %>%
  arrange(desc(abs(Coeficiente)))

kable(coef_log, caption = "Coeficientes de la regresión logística (P(IES))")
```

---

# Evaluación de Modelos

## Predicciones

```{r predicciones}
# Random Forest
pred_rf_class <- predict(rf_model, test_data)
pred_rf_prob  <- predict(rf_model, test_data, type = "prob")  # columna "IES" = P(IES)

# Regresión Logística: predict(type="response") ya es P(IES) por la corrección anterior
pred_log_prob  <- predict(log_model, test_data, type = "response")
pred_log_class <- factor(ifelse(pred_log_prob > 0.5, "IES", "No_IES"),
                         levels = c("IES", "No_IES"))
```

## Matrices de Confusión

```{r confusion}
cm_rf <- confusionMatrix(pred_rf_class, test_data$es_ies_factor, positive = "IES")
cm_log <- confusionMatrix(pred_log_class, test_data$es_ies_factor, positive = "IES")

cm_rf
cm_log
```

## Comparación de Métricas

```{r metricas}
# Helper: extrae métricas clave de un objeto confusionMatrix
metricas_cm <- function(cm, nombre) {
  data.frame(
    Modelo       = nombre,
    Accuracy     = cm$overall["Accuracy"],
    Kappa        = cm$overall["Kappa"],            # 0 = no mejora sobre el azar
    Sensitivity  = cm$byClass["Sensitivity"],      # recall de IES
    Specificity  = cm$byClass["Specificity"],      # recall de No_IES
    Precision    = cm$byClass["Pos Pred Value"],
    F1           = cm$byClass["F1"],
    Balanced_Acc = cm$byClass["Balanced Accuracy"],
    row.names    = NULL
  )
}

metricas <- bind_rows(
  metricas_cm(cm_rf,  "Random Forest (base)"),
  metricas_cm(cm_log, "Regresión Logística (base)")
) %>%
  mutate(across(where(is.numeric), \(x) round(x, 4)))

kable(metricas, caption = "Métricas de los modelos base (umbral 0.5)")

mejor_f1 <- metricas$Modelo[which.max(metricas$F1)]
```

Diagnóstico: con clases desbalanceadas, un F1 o un Accuracy altos pueden **engañar**.
La señal de alarma es **Kappa ≈ 0**, **Specificity ≈ 0** o **Balanced Accuracy ≈ 0.5**:
significan que el modelo está prediciendo casi siempre la clase mayoritaria y no
distingue de verdad. Si eso ocurre arriba, la sección siguiente lo corrige.

## Curvas ROC y AUC

```{r roc}
# levels/direction explícitos para evitar advertencias de pROC y fijar la orientación
roc_rf  <- roc(test_data$es_ies_factor, pred_rf_prob[, "IES"],
               levels = c("No_IES", "IES"), direction = "<")
roc_log <- roc(test_data$es_ies_factor, pred_log_prob,
               levels = c("No_IES", "IES"), direction = "<")

auc_rf  <- as.numeric(auc(roc_rf))
auc_log <- as.numeric(auc(roc_log))

p_roc <- ggplot() +
  geom_path(aes(x = 1 - roc_rf$specificities,  y = roc_rf$sensitivities,
                color = "Random Forest"), linewidth = 1) +
  geom_path(aes(x = 1 - roc_log$specificities, y = roc_log$sensitivities,
                color = "Regresión Logística"), linewidth = 1) +
  geom_abline(intercept = 0, slope = 1, linetype = "dashed", color = "gray60") +
  scale_color_manual(values = c("Random Forest" = "#2E86AB",
                                "Regresión Logística" = "#A23B72")) +
  labs(
    title = "Curvas ROC: comparación de modelos",
    subtitle = paste0("AUC — RF: ", round(auc_rf, 3),
                      " | Logística: ", round(auc_log, 3)),
    x = "Tasa de falsos positivos (1 - especificidad)",
    y = "Tasa de verdaderos positivos (recall)",
    color = "Modelo"
  ) +
  coord_fixed() +
  theme(legend.position = "bottom")

p_roc
```

## Validación Cruzada (5-fold)

```{r cv}
set.seed(2026)

cv_control <- trainControl(
  method          = "cv",
  number          = 5,
  classProbs      = TRUE,
  summaryFunction = twoClassSummary,
  savePredictions = "final"
)

rf_cv <- train(es_ies_factor ~ ., data = datos_ml, method = "rf",
               ntree = 300, trControl = cv_control, metric = "ROC")

log_cv <- train(es_ies_factor ~ ., data = datos_ml, method = "glm",
                family = binomial, trControl = cv_control, metric = "ROC")

cv_resumen <- data.frame(
  Modelo = c("Random Forest", "Regresión Logística"),
  ROC = c(max(rf_cv$results$ROC), max(log_cv$results$ROC)),
  Sensitivity = c(rf_cv$results$Sens[which.max(rf_cv$results$ROC)],
                  log_cv$results$Sens[which.max(log_cv$results$ROC)]),
  Specificity = c(rf_cv$results$Spec[which.max(rf_cv$results$ROC)],
                  log_cv$results$Spec[which.max(log_cv$results$ROC)])
) %>% mutate(across(where(is.numeric), \(x) round(x, 4)))

kable(cv_resumen, caption = "Validación cruzada 5-fold (ROC/Sens/Spec)")
```

---

# Manejo del Desbalance de Clase (Sesión 4)

Cuando una clase domina, el modelo puede volverse "ciego a la minoría": predice casi
siempre la clase mayoritaria y saca un Accuracy engañosamente alto. Siguiendo el
`taller_desbalance` del curso, lo corregimos con **re-muestreo (`ROSE`)** y, además,
**ajustando el umbral de decisión**.

## Re-muestreo del entrenamiento con ROSE

```{r desbalance-rose}
set.seed(2026)

# ovun.sample con method="both" combina sobre y submuestreo hasta equilibrar clases.
# CLAVE: solo se re-muestrea el ENTRENAMIENTO. La prueba queda intacta (datos reales).
train_bal <- ovun.sample(es_ies_factor ~ ., data = train_data,
                         method = "both", N = nrow(train_data), seed = 2026)$data

kable(
  as.data.frame(table(train_bal$es_ies_factor)) %>% setNames(c("Clase", "Contratos")),
  caption = "Entrenamiento después de balancear con ROSE"
)

# Reentrenar el Random Forest sobre la base balanceada
set.seed(2026)
rf_bal <- randomForest(es_ies_factor ~ ., data = train_bal,
                       ntree = 500, mtry = 3, nodesize = 10, importance = TRUE)

# Evaluar sobre la prueba ORIGINAL
pred_bal_class <- predict(rf_bal, test_data)
pred_bal_prob  <- predict(rf_bal, test_data, type = "prob")[, "IES"]
cm_bal <- confusionMatrix(pred_bal_class, test_data$es_ies_factor, positive = "IES")
cm_bal
```

## Ajuste del umbral de decisión

```{r umbral}
# ROC del modelo balanceado
roc_bal <- roc(test_data$es_ies_factor, pred_bal_prob,
               levels = c("No_IES", "IES"), direction = "<")

# Umbral óptimo por índice de Youden (maximiza sensibilidad + especificidad).
# En política pública este umbral es una PALANCA: subirlo prioriza precisión
# (menos falsas alarmas); bajarlo prioriza recall (no dejar pasar convenios).
umbral <- tryCatch({
  co <- coords(roc_bal, x = "best", best.method = "youden",
               ret = "threshold", transpose = FALSE)
  as.numeric(co$threshold[1])
}, error = function(e) 0.5)
if (is.na(umbral) || length(umbral) == 0) umbral <- 0.5

pred_umbral <- factor(ifelse(pred_bal_prob >= umbral, "IES", "No_IES"),
                      levels = c("IES", "No_IES"))
cm_umbral <- confusionMatrix(pred_umbral, test_data$es_ies_factor, positive = "IES")
cm_umbral
```

## Comparación: antes vs. después

```{r comparacion-final}
comparacion <- bind_rows(
  metricas_cm(cm_rf,     "RF base (umbral 0.5)"),
  metricas_cm(cm_bal,    "RF balanceado ROSE (0.5)"),
  metricas_cm(cm_umbral, paste0("RF balanceado + umbral ", round(umbral, 2)))
) %>% mutate(across(where(is.numeric), \(x) round(x, 4)))

kable(comparacion, caption = "Efecto de tratar el desbalance (conjunto de prueba)")
```

Lo que hay que mirar es que **Kappa**, **Specificity** y **Balanced Accuracy** dejen de
ser ~0: eso indica que ahora el modelo sí distingue entre convenios IES y no-IES, no que
"adivina" la mayoría. El AUC no cambia con el umbral (mide la capacidad de ordenar); lo
que cambia es dónde ponemos el corte.

---

# Análisis de Importancia de Variables

```{r feature-importance-viz}
p_importance <- imp_rf %>%
  ggplot(aes(x = reorder(Variable, MeanDecreaseGini), y = MeanDecreaseGini)) +
  geom_col(fill = "#2E86AB", alpha = 0.85) +
  geom_text(aes(label = round(MeanDecreaseGini, 1)), hjust = -0.1, size = 3.3) +
  coord_flip() +
  labs(
    title = "Feature Importance - Random Forest",
    subtitle = "Variables que más aportan a predecir convenios con IES",
    x = NULL, y = "Mean Decrease in Gini"
  ) +
  expand_limits(y = max(imp_rf$MeanDecreaseGini) * 1.1)

p_importance
```

Las tres variables más importantes según el Random Forest son:
**`r paste(head(imp_rf$Variable, 3), collapse = ", ")`**.

---

# Conclusiones y Recomendaciones

## Resumen ejecutivo

**Pregunta:** ¿qué factores predicen que un contrato sea un convenio educativo con IES?

Los modelos base, en umbral 0.5, tienden a predecir la clase mayoritaria (Kappa ≈ 0).
El modelo que reportamos es el **Random Forest balanceado con ROSE y umbral ajustado**,
que sí distingue entre clases. En el conjunto de prueba obtuvo:

- **AUC-ROC:** `r round(as.numeric(auc(roc_bal)), 3)`
- **Recall (detecta IES):** `r round(cm_umbral$byClass["Sensitivity"], 3)`
- **Especificidad (detecta No_IES):** `r round(cm_umbral$byClass["Specificity"], 3)`
- **Precisión:** `r round(cm_umbral$byClass["Pos Pred Value"], 3)`
- **Kappa:** `r round(cm_umbral$overall["Kappa"], 3)`
- **Balanced Accuracy:** `r round(cm_umbral$byClass["Balanced Accuracy"], 3)`

**Hallazgo clave:** las variables más asociadas a un convenio IES son
`r paste(head(imp_rf$Variable, 3), collapse = ", ")`. En particular, el tamaño del
contrato pesa mucho: los convenios con IES tienden a ser considerablemente más grandes
que el resto (concentran cerca de `r round(valor_ies_bill, 2)` billones de pesos).

## Implicaciones para política pública

1. **Clasificación asistida:** una vez validado por expertos, el modelo puede marcar
   automáticamente contratos nuevos como candidatos a convenio IES en SECOP.
2. **Monitoreo de inversión educativa:** rastrear en el tiempo el monto dirigido a IES
   por dependencia y año.
3. **Identificar brechas:** qué tipos de IES y qué dependencias concentran los recursos.
4. **El umbral de decisión es una palanca de política:** subir el umbral prioriza
   precisión (menos falsas alarmas); bajarlo prioriza recall (no dejar pasar convenios).
   La elección depende del costo relativo de cada tipo de error.

## Limitaciones

- Es un modelo **predictivo, no causal**: identifica patrones, no relaciones causa-efecto.
- **La etiqueta es la principal limitación.** Se construye por palabras clave y hereda
  sus defectos: como ATENEA es una agencia de educación superior, términos como
  "superior", "educacion" o "institucion" aparecen en gran parte de los contratos por
  el nombre de la propia entidad, no porque sean convenios con una IES. Con la etiqueta
  por palabras clave, ~43% de los contratos quedan marcados como IES; con una definición
  estricta (que el proveedor sea realmente una universidad/IES), solo ~10% lo son, y
  suman ~2,4 billones. Los resultados deben leerse teniendo esto presente, y conviene que
  un experto de ATENEA valide una muestra de la clasificación.
- Datos históricos (2022-2026); cambios en las modalidades de contratación pueden afectar
  el desempeño futuro.
- Consideraciones éticas: privacidad de proveedores y transparencia en los criterios de
  clasificación.

---

# Apéndice: Información de Sesión

```{r session}
sessionInfo()
```

---

**Documento generado automáticamente**
Fecha: `r Sys.Date()`
